ko: 액자 디자인: 알루미늄; 프레임 없음; 금속; 플라스틱; 목재; 기타
pt-BR: Formato da moldura: Alumínio; Sem moldura; Metal; Plástico; Madeira; Outro
zh-CN: 框架设计: 铝; 无框; 金属; 塑料; 木头; 其他
da: Rammedesign: Aluminum; Rammeløs; Metal; Plast; Træ; Andet
pt-PT: Design da estrutura: Alumínio; Sem moldura; Metal; Plástico; Madeira; Outro
ja: フレームデザイン: アルミニウム; フレームレス; 金属; プラスチック; 木材; その他
el: Σχέδιο πλαισίου: Αλουμίνιο; Χωρίς πλαίσιο; Μέταλλο; Πλαστικό; Ξύλο; Άλλο
hr-HR: Dizajn okvira: Aluminij; Bez okvira; Metal; Plastika; Drvo; Ostalo
it: Modello del telaio: Alluminio; Senza cornice; Metallo; Plastica; Legno; Altro
nb: Rammedesign: Aluminium; Rammeløs; Metall; Plast; Trevirke; Annet
pl: Konstrukcja ramy: Aluminium; Bez ramy; Metal; Tworzywo sztuczne; Drewno; Inne
hu: Keret kialakítása: Alumínium; Keret nélküli; Fém; Műanyag; Fa; Egyéb
sv: Ramdesign: Aluminium; Ramlös; Metall; Plast; Trä; Övrigt
zh-TW: 框架設計: 鋁; 無框; 金屬; 塑膠; 木材; 其他
sl-SI: Zasnova okvirja: Aluminij; Brez okvirja; Kovina; Plastika; Les; Drugo
vi: Thiết kế khung: Nhôm; Không khung; Kim loại; Nhựa; Gỗ; Khác
en: Frame design: Aluminum; Frameless; Metal; Plastic; Wood; Other
sk-SK: Dizajn rámu: Hliník; Bezrámový; Kov; Plast; Drevo; Iné
fr: Design du cadre: Aluminum; Sans cadre; Métal; Plastique; Bois; Autre
tr: Çerçeve Tasarımı: Alüminyum; Çerçevesiz; Metal; Plastik; Ahşap; Diğer
fi: Rungon muotoilu: Alumiini; Kehyksetön; Metalli; Muovi; Puu; Muu
lt-LT: Rėmo konstrukcija: Aliuminis; Be rėmelio; Metalas; Plastikas; Mediena; Kita
cs: Design rámu/obrouček: Hliník; Bez rámu; Kov; Plast; Dřevo; Jiné
bg-BG: Дизайн на рамката: Алуминий; Без рамка; Метал; Пластмаса; Дърво; Други
ro-RO: Design cadru: Aluminiu; Fără ramă; Metal; Plastic; Lemn; Altele
nl: Frameontwerp: Aluminium; Zonder lijst; Metaal; Plastic; Hout; Andere
th: การออกแบบโครง: อะลูมิเนียม; ไร้กรอบ; โลหะ; พลาสติก; ไม้; อื่นๆ
de: Rahmendesign: Aluminium; Rahmenlos; Metall; Kunststoff; Holz; Sonstiges
ru: Конструкция каркаса или рамы: Алюминий; Без рамы; Металл; Пластик; Дерево; Другой
es: Diseño del marco: Aluminio; Sin marco; Metal; Plástico; Madera; Otros